【裁判字號】    99,訴,1696
【裁判日期】    990812
【裁判案由】    毒品危害防制條例
【裁判全文】
臺灣板橋地方法院刑事判決              99年度訴字第1696號
公  訴  人  臺灣板橋地方法院檢察署檢察官
被      告  甲○○
上列被告因違反毒品危害防制條例案件，經檢察官提起公訴（99
年度毒偵字第2903號、第3006號），嗣被告就被訴事實為有罪之
陳述，本院合議庭爰裁定改由受命法官獨任依簡式審判程序判決
如下：
    主  文
甲○○犯如附表所示之罪，各處如附表所示之宣告刑。應執行有
期徒刑壹年肆月，如易科罰金，以新臺幣壹仟元折算壹日。
    事  實
一、甲○○前因施用毒品案件，經裁定送觀察、勒戒後，認無繼
    續施用毒品之傾向，於民國98年7 月22日執行觀察、勒戒完
    畢釋放，並由臺灣板橋地方法院檢察署檢察官以98年度毒偵
    字第2645號為不起訴處分。詎猶不知悔改，於前次觀察、勒
    戒執行完畢釋放後5 年內，又基於施用第一級毒品海洛因與
    第二級毒品甲基安非他命之犯意，先後為下列犯行：
  (一)甲○○於99年1 月2 日下午5 時10分許，因另涉嫌施用毒品
    案件（此部分犯行業據臺灣板橋地方法院檢察署檢察官以99
    年度毒偵字第566 號提起公訴，由本院另以99年度訴字第47
    7 號刑事案件審理終結），經臺北縣政府警察局中和第二分
    局員警查獲並移送臺灣板橋地方法院檢察署檢察官訊問，於
    同日晚間9 時許獲釋後，竟旋又基於施用毒品之犯意，在臺
    北縣新店市○○路680 巷31弄4 號6 樓住處，以將海洛因置
    入針筒後施打，另以玻璃球燒烤甲基安非他命吸食其煙霧之
    方式（針筒、玻璃球均未扣案），分別施用海洛因、甲基安
    非他命各1 次。嗣於99年1 月4 日晚間11時25分許，因行跡
    可疑，在臺北縣中和市○○路與連城路口為警盤查，經徵得
    其同意採尿送驗，結果呈嗎啡、甲基安非他命陽性反應，始
    悉上情。
  (二)甲○○又於99年1 月18日中午某時許，在前述臺北縣新店市
    ○○路680 巷31弄4 號6 樓之住處內，以相同方法，分別施
    用海洛因、甲基安非他命各一次。嗣於99年1 月18日下午7
    時30分許，在臺北縣中和市○○路、圓通路口遭警盤查，經
    徵得其同意採集尿液送驗，結果又呈嗎啡、甲基安非他命陽
    性反應，而查悉其此部分犯行。
二、案經臺北縣政府警察局中和第二分局報告臺灣板橋地方法院
    檢察署檢察官偵查起訴。本院於準備程序進行中，被告甲○
    ○就被訴事實為有罪之陳述，經告知簡式審判程序之旨，並
    聽取公訴人、被告之意見後，本院合議庭裁定由受命法官獨
    任進行簡式審判程序。
    理  由
一、上揭犯罪事實，業據被告於本院準備程序、審理時均自白不
    諱，其於99年1 月5 日、同年月18日為警查獲後採集之尿液
    檢體，經送臺灣檢驗科技股份有限公司以酵素免疫分析法初
    驗、氣相層析質譜儀法複驗之結果，確均呈嗎啡及甲基安非
    他命陽性反應，有該公司於99年2 月22日、同年3 月16日、
    出具之濫用藥物檢驗報告各1 份、臺北縣政府警察局中和第
    二分局毒品案犯罪嫌犯人姓名及代碼對照表2 紙在卷可憑（
    99年度毒偵字第2903號偵查卷第6 頁、第7 頁、99年度毒偵
    字第3006號偵查卷第7 頁、第8 頁），足認被告之自白與事
    實相符。再者，被告前因施用毒品案件，經裁定送觀察、勒
    戒後，於98年7 月22日執行觀察、勒戒完畢釋放，並由臺灣
    板橋地方法院檢察署檢察官以98年度毒偵字第2645號為不起
    訴處分乙節，有臺灣高等法院被告前案紀錄表1 份在卷可考
    ，可見被告此次施用第一級、第二級毒品之犯行，並非毒品
    危害防制條例第20條第3 項所稱「5 年後再犯」之情形，即
    應由檢察官依法追訴。從而，本案事證明確，被告犯行堪予
    認定。
二、核被告所為，係犯毒品危害防制條例第10條第1 項之施用第
    一級毒品罪（共2 罪），以及同條第2 項之施用第二級毒品
    罪（共2 罪）。被告為施用而持有海洛因、甲基安非他命之
    低度行為，分別為施用之高度行為所吸收，均不另論罪。所
    犯上開4 罪，犯意各別，行為互殊，應分論併罰。被告於本
    院審理時，已供陳其各次施用海洛因、甲基安非他命之時間
    、地點明確，起訴書就此僅略載為「於99年1 月5 日凌晨1
    時許為警採尿前回溯26小時與96小時內某時許」、「於99年
    1 月18日下午7 時53分許為警採尿前回溯26小時與96小時內
    某時許」及「在不詳處所」，稍有未洽，均應予更正如犯罪
    事實欄所載。爰審酌被告前已因施用毒品獲得不起訴處分之
    寬典，竟猶不知遠離毒害，且於99年1 月2 日因另犯施用毒
    品罪經移送臺灣板橋地方法院檢察署檢察官訊問，於同日晚
    間9 時許獲釋後，竟旋又施用海洛因、甲基安非他命，顯然
    漠視法令之禁制，惟坦承犯行之犯後態度，暨其犯罪之動機
    、目的、所生危害等一切情狀，分別量處如主文所示之刑，
    均諭知易科罰金之折算標準，並定其應執行刑，復諭知易科
    罰金之折算標準。被告施用海洛因、甲基安非他命所使用之
    針筒及玻璃球均未扣案，且被告於本院審理時，復供稱；該
    些物品皆已丟棄等情明確，無證據證明尚屬存在，又非違禁
    物，爰不併予宣告沒收，附此敘明。
三、如不服本判決，得自收受送達之日起10日內，向本院提出上
    訴。
據上論斷，應依刑事訴訟法第273條之1第1項、第299條第1 項前
段，毒品危害防制條例第10條第1 項、第2 項，刑法第11條前段
、第41條第1 項前段、第8 項、第51條第5 款，判決如主文。
本案經檢察官賴建如到庭執行職務。
中    華    民    國    99    年    8     月    12    日
                  刑事第四庭  法  官  劉元斐
上列正本證明與原本無異
                              書記官  高建華
中    華    民    國    99    年    8     月    19    日
附錄本案論罪科刑所引法條
毒品危害防制條例第10條
施用第一級毒品者，處 6 月以上 5 年以下有期徒刑。
施用第二級毒品者，處 3 年以下有期徒刑。
附表：
┌──┬───────────┬───────────┬───────────────┐
│編號│犯罪時間              │所犯法條              │宣告刑                        │
├──┼───────────┼───────────┼───────────────┤
│一  │99年1 月2 日晚間9 時許│毒品危害防制條例第10條│甲○○施用第一級毒品，處有期徒│
│    │經臺灣板橋地方法院檢察│第1項                 │刑陸月，如易科罰金，以新臺幣壹│
│    │署檢察官釋放後        │                      │仟元折算壹日。                │
├──┼───────────┼───────────┼───────────────┤
│二  │99年1 月2 日晚間9 時許│毒品危害防制條例第10條│甲○○施用第二級毒品，處有期徒│
│    │經臺灣板橋地方法院檢察│第2項                 │刑參月，如易科罰金，以新臺幣壹│
│    │署檢察官釋放後        │                      │仟元折算壹日。                │
├──┼───────────┼───────────┼───────────────┤
│三  │99年1月18日中午某時   │毒品危害防制條例第10條│甲○○施用第一級毒品，處有期徒│
│    │                      │第1項                 │刑陸月，如易科罰金，以新臺幣壹│
│    │                      │                      │仟元折算壹日。                │
├──┼───────────┼───────────┼───────────────┤
│四  │99年1月18日中午某時   │毒品危害防制條例第10條│甲○○施用第二級毒品，處有期徒│
│    │                      │第2項                 │刑參月，如易科罰金，以新臺幣壹│
│    │                      │                      │仟元折算壹日。                │
└──┴───────────┴───────────┴───────────────┘

司法院資訊處製作；財團法人民間司法改革基金會備份。
